最　高　行　政　法　院　裁　定
　　　　　　　　　　　　　　　　　　 96年度裁字第02277號
聲　請　人　甲○○
上列聲請人因與相對人國立彰化師範大學間有關教育事務事件，
對於中華民國96年5月4日本院96年度裁字第928號裁定，聲請再
審。本院裁定如下：
　　主  文
再審之聲請駁回。
再審訴訟費用由聲請人負擔。
　　理  由
一、按對於本院裁定聲請再審，依行政訴訟法第283條準用同法
    第277條第1項第4款之規定，必須表明再審理由及關於再審
    理由並遵守不變期間之證據。所謂表明再審理由，必須指明
    其所聲請再審之裁定，有如何合於行政訴訟法第273條第1項
    各款、第2項所定再審事由之具體情事始為相當，倘僅泛言
    有何條款之再審事由，而無具體情事；或僅指明所聲請再審
    之裁定前各程序所為裁判，有如何再審事由，而未一語指及
    其所聲請再審之裁定有合於再審之事由者，均難謂已表明再
    審事由，其再審之聲請，即屬不合法。又即使聲請人提出所
    謂「再審事由」之具體情事，但其情事內容一望即知係重複
    陳述或與再審事由之構成要件無關者，同樣無法認為已合法
    表明再審事由。
二、本件聲請人前因教育事務事件，提起行政訴訟，經本院88年
    度判字第4155號判決駁回後，聲請人先後多次提起再審之訴
    及聲請再審，分別經本院90年度判字第1279號判決、91年度
    判字第2127號判決以訴無理由，判決駁回其再審之訴，及以
    93年度裁字第179號裁定、94年度裁字第933號裁定、95年度
    裁字第953號裁定、95年度裁字第2907號裁定、96年度裁字
    第928號裁定其不合法定再審要件，予以駁回。茲聲請人復
    對本院最近一次裁定即96年度裁字第928號裁定（以下稱原
    裁定），聲請再審。核其聲請意旨略謂：本院88年度判字第
    4155號判決認定結果不符合教師法第14條第1項第8款規定卻
    予適用，屬適用法規顯有錯誤，構成行政訴訟法第273條第1
    項第1款之事由，且以「逾期未繳交公立醫院精神診斷證明
    」之理由決定「不續聘」之懲罰，其懲罰程度並不符比例原
    則。又原判決相對人未經合法代理構成行政訴訟法第273條
    第1項第5款之事由。另原判決就聲請人所提出之聘書不僅漏
    未斟酌，顯有違教育人員任用條例第37條之規定外，其對本
    案相對人之「教師評審委員會」之組成不符教師法第11條第
    2項之強制規定，及其「教師申訴評議委員會」之組成，亦
    不符合教師法第29條第2項之強制規定，其所為之決議應屬
    無效，此足以影響判決之重要證物漏未斟酌，而有行政訴訟
    法第273條第1項第14款之事由云云。惟查聲請人所述各節，
    無非係就本院88年度判字第4155號判決實體上所為裁判主張
    有如何再審之事由，然對其所聲請再審之原裁定係以聲請人
    未具體表明再審事由而駁回其聲請，有如何合於具體法定再
    審事由，並未一語指及，僅泛引行政訴訟法第273條第1項第
    1款、第5款、第14款規定聲請再審，揆諸首揭說明，聲請人
    之再審聲請於法不合，應予駁回。又本件再審之聲請既不合
    法，則原裁定前之裁判有無再審之事由，自無庸加以審酌，
    併此指明。
三、依行政訴訟法第283條、第278條第1項、第104條、民事訴訟
    法第95條、第78條，裁定如主文。
中　　華　　民　　國　　96　　年　　10　　月　　4　　 日
                  第一庭審判長法  官　高　啟　燦
                              法  官  黃　璽　君
                              法  官　廖　宏　明
                              法  官　楊　惠　欽
                              法  官　林　樹　埔
以  上  正  本  證  明  與  原  本  無  異
中　　華　　民　　國　　96　　年　　10　　月　　4　　 日
　　　　　　　　　　　　　　　書記官　吳　玫　瑩
